臺灣橋頭地方法院刑事判決　　　　　　110年度原簡上字第2號
上　訴　人
即　被　告　甲○○


選任辯護人　吳曉維律師（法扶律師）
上列上訴人即被告因妨害名譽等案件，不服本院簡易庭於中華民
國110年8月6日110年度原簡字第19號所為第一審判決（聲請簡易
判決處刑案號：109年度偵字第9675 號），提起上訴，本院管轄
之第二審合議庭判決如下：
    主      文
上訴駁回。
甲○○緩刑貳年，緩刑期間付保護管束，並應遵守附表所示之條
件。
    事實及理由
一、本件經本院審理結果，認第一審判決以被告甲○○係犯刑法
    第306條第1項之侵入住宅罪（2罪）、刑法第310條第2 項之
    散布文字誹謗罪，各判處拘役15日、20日、30日，暨應執行
    拘役55 日，如易科罰金，均以新臺幣（下同）1000元折算1
    日，其認事用法及量刑均無不當，應予維持，除證據部分補
    充被告於本院審理時之自白（見本院卷第147頁、第151頁）
    及證人即告訴人丙○○、證人即被告之子○○○（真實姓名
    詳卷）、證人即在場之人乙○○於審理時之證述外（見本院
    卷第80頁至第111頁），其餘犯罪事實、證據及理由均引用
    第一審簡易判決書之記載（如附件）。
二、被告上訴意旨略以：被告認罪，亦與告訴人達成和解，請求
    緩刑等語。
三、上訴駁回之理由：
（一）被告與告訴人是前配偶關係，此有臺灣高雄少年及家事法
      院調解筆錄1份在卷可參（見他卷第9頁至第14頁），2 人
      間具有家庭暴力防治法第3條第1款所定之家庭成員關係，
      而被告所為之犯行，應是對於告訴人產生精神上不法之侵
      害而屬家庭暴力罪（臺灣高等法院暨所屬法院103 年法律
      座談會刑事類提案第14號意旨參照），但家庭暴力防治法
      對於家庭暴力罪並無科處刑罰之規定，故侵入住居、誹謗
      部分仍應依刑法規定予以論罪科刑。原審漏未討論上開家
      庭暴力防治法部分，應有疏漏，應予以補充。
（二）此外，本件原審雖未及審酌被告與告訴人於本院第二審成
      立和解等情，但被告於上訴時一開始係否認犯罪，並多有
      爭執，亦已傳喚多位證人，耗費司法資源，與自始認罪仍
      有不同。再者是否與被害人和解，雖可為量刑參考，惟並
      非刑之加減事由，亦非量刑唯一依據，因此綜合審酌後，
      本院認原審所為量刑仍屬適當，並無違反比例原則或量刑
      不當之情事，被告提起上訴，應予駁回。
四、末查，被告前未有刑案紀錄，此有臺灣高等法院被告前案紀
    錄表1 份在卷足憑，足認被告素行良好，此次是因為探望小
    孩以及與告訴人關係非佳，一時衝動而犯刑法，惟被告已與
    告訴人達成和解，已如上述，信其經此刑事程序及刑之宣告
    後，應知所警惕而無再犯之虞，本院認前開對被告所宣告之
    刑，以暫不執行為當，爰依刑法第74條第1項第1款規定，宣
    告緩刑2年，以啟自新。並依家庭暴力防治法第38條第1項規
    定，諭知被告於緩刑期內付保護管束，且被告既然無法理性
    的與告訴人相處，則短時間內應不要再見面、通信為宜，避
    免再生爭端，是本院參考一般實務上通常保護令之主文暨告
    訴人之意見（見本院卷第147頁、第153頁），依照家庭暴力
    防治法第38條第2項第1款、第2款、第4款之規定命被告應遵
    守附表所示之條件，如果被告於本案判決確定後之前揭緩刑
    期間，未能遵守附表所示條件事項，且違反情節重大，得依
    同條第5項規定，撤銷其緩刑宣告，併此敘明。
據上論斷，應依刑事訴訟法第455條之1第1項、第3項、第368 條
、第373條，判決如主文。
本案經檢察官黃雯麗聲請簡易判決處刑，被告上訴後，檢察官郭
郡欣到庭執行職務。
中    華    民    國   111    年    1     月    19    日
                  刑事第五庭    審判長法  官  林永村
                                      法  官  黃逸寧
                                      法  官  黃志皓
以上正本證明與原本無異。
不得上訴。
中    華    民    國   111    年    1     月    19    日
                                      書記官  曾小玲
附表：
┌─────────────────────────────────┐
│                              緩刑條件                            │
├───┬─────────────────────────────┤
│第一項│甲○○不得對丙○○實施身體、精神或經濟上之騷擾、控制、脅迫│
│      │或其他不法侵害之行為。                                    │
├───┼─────────────────────────────┤
│第二項│甲○○不得對丙○○為騷擾、跟蹤、通話、通信行為。          │
├───┼─────────────────────────────┤
│第三項│甲○○不得進入丙○○位於高雄市○○○區○○巷000號之住處。 │
└───┴─────────────────────────────┘
 
 
附錄論罪之法條：
刑法第306條第1項
無故侵入他人住宅、建築物或附連圍繞之土地或船艦者，處1 年
以下有期徒刑、拘役或9千元以下罰金。
刑法第310條
意圖散布於眾，而指摘或傳述足以毀損他人名譽之事者，為誹謗
罪，處1年以下有期徒刑、拘役或1萬5千元以下罰金。
散布文字、圖畫犯前項之罪者，處2年以下有期徒刑、拘役或3萬
元以下罰金。
對於所誹謗之事，能證明其為真實者，不罰。但涉於私德而與公
共利益無關者，不在此限。
 
 
附件：
臺灣橋頭地方法院刑事簡易判決         110年度原簡字第19號
聲  請  人  臺灣橋頭地方檢察署檢察官 
被      告  甲○○  男  民國00年0月0日生
                    身分證統一編號：Z000000000號  
                    住高雄市○○○區○○巷000號
上列被告因妨害名譽等案件，經檢察官聲請以簡易判決處刑（10
9 年度偵字第9675號），本院判決如下：
    主     文
甲○○犯侵入住宅罪，處拘役壹拾伍日，如易科罰金，以新臺幣
壹仟元折算壹日。又犯侵入住宅罪，處拘役貳拾日，如易科罰金
，以新臺幣壹仟元折算壹日。又犯散布文字誹謗罪，處拘役參拾
日，如易科罰金，以新臺幣壹仟元折算壹日。應執行拘役伍拾伍
日，如易科罰金，以新臺幣壹仟元折算壹日。
    事實及理由
一、甲○○竟基於無故侵入住宅及意圖散布於眾誹謗之犯意之犯
    意，分別為下列行為：
  (一)於108年7月20日17時許，未經前妻丙○○之同意，擅自打
      開高雄市○○○區○○巷000 號丙○○住處側面鐵柵欄進
      入後院內，而無故侵入丙○○住處。
  (二)於108年7月26日22時30分許，再度未經丙○○之同意，以
      相同方式闖入上述丙○○住處，經丙○○要求離開，仍在
      上址客廳內逗留2小時後，方行離去。
  (三)於108 年12月17日18時16分許，在不詳地點，利用電腦網
      路連結至臉書FACEBOOK「甲○○」之個人動態消息網頁內
      ，張貼：「好好笑喔，喝酒醉了不知幾個人上了你，也不
      知是雖的孩子的爸太好笑了，你這女人太不要臉」、「想
      要保護那個人嗎！」、「小弟，她想要一個人承但，那麼
      男孩子多人還不知道隨的好好笑，把那些人驗DNA 」等文
      字，足以毀損丙○○之名譽。
二、上述犯罪事實，有下列證據足資證明：
  (一)被告於偵查中之供述。
  (二)告訴人丙○○、證人乙○○、孫○○（95年9 月生，年籍
      姓名詳卷）分別於偵查中之證述。
  (三)臉書網頁資料1份、現場照片5張。
三、被告行為後，刑法第306、310條於108 年12月25日修正公布
    ，於同年月27日生效施行，惟此次修正，僅係將相關刑法分
    則條文中之罰金刑依原刑法施行法第1條之1第2 項之罰金刑
    提高標準加以通盤換算後之結果，實質上不生有利或不利被
    告之影響，應逕行適用修正後之規定。
四、核被告就事實及理由欄一、(一)(二)部分所為，均係犯修正
    後刑法第306條第1項之侵入住宅罪；又被告就事實及理由欄
    一、(三)部分所為，係犯修正後刑法第310條第2項之散布文
    字誹謗罪。被告所犯上開三罪，犯意有別，行為互異，應予
    分論併罰。
五、審酌被告不思理性解決與告訴人之嫌隙，竟數次無故闖入告
    訴人之房屋，危害其內人員居住安寧，且率以前述文字誹謗
    告訴人，足以貶損告訴人之名譽、人格及社會評價，致告訴
    人受有精神上之痛苦，顯見其欠缺尊重他人人格法益之觀念
    ，應予非難；又迄未與告訴人達成和解，賠償告訴人所受損
    害，所為實有不該；暨衡酌被告否認犯行之態度、前未受有
    刑事犯罪科刑紀錄之素行等一切情狀，量處如主文所示之刑
    ，及定其應執行刑，並均諭知易科罰金之折算標準。
六、依刑事訴訟法第449 條第1項前段、第3項、第454條第1項，
    逕以簡易判決處如主文所示之刑。
如不服本判決，得於判決送達之日起20日內，向本院提起上訴。
本案經檢察官黃雯麗聲請簡易判決處刑。
中    華    民    國   110    年    8     月    6     日
                  橋頭簡易庭  法  官  黃三友
以上正本，係照原本作成，證明與原本無異。
中    華    民    國   110    年    8     月    9     日
                              書記官  林瑞標
附錄論罪之法條：
修正後刑法第306條第1項
無故侵入他人住宅、建築物或附連圍繞之土地或船艦者，處一年
以下有期徒刑、拘役或九千元以下罰金。
修正後刑法第310條
意圖散布於眾，而指摘或傳述足以毀損他人名譽之事者，為誹謗
罪，處1年以下有期徒刑、拘役或1萬5千元以下罰金。
散布文字、圖畫犯前項之罪者，處2年以下有期徒刑、拘役或3萬
元以下罰金。
對於所誹謗之事，能證明其為真實者，不罰。但涉於私德而與公
共利益無關者，不在此限。